

## **ACERCA DE MÍ**

Hola! Soy un desarrollador Full Stack MERN con experiencia en MongoDB, Express, React y Node. También tengo habilidades en Salesforce DevOps con Copado. Mi pasión por crear aplicaciones robustas y mi enfoque en la optimización de procesos me motivan a buscar nuevos desafíos. Estoy en la búsqueda de contribuir a equipos dinámicos y aprender de nuevas experiencias. ¡Espero poder aportar valor a tu equipo con mis habilidades y mentalidad orientada a la resolución de problemas!

## DATOS DE CONTACTO

Celular: (057) 3105157158

Correo: danimejia1995@hotmail.com Sitio web: https://danidev.onrender.com/ LinkedIn: https://www.linkedin.com/feed/ GitHub: https://github.com/Gerson107

Colombia, Valledupar.

# **EDUCACIÓN**

### SALESFORCE DEVOPS CON COPADO

Trailhead by Salesforce, Nov 2022

- · Continuos Innovation whit Copado
- Componentes web Lightning y datos de Salesforce
- Programación orientada a objetos para administradores

#### **DESARROLLO FULL STACK MERN Y MOBILE**

Mindhub, Enero 2022

- + 700 hs de desarrollo sobre proyectos funcionales trabajados bajo metodologías ágiles SCRUM en equipo.
- Crear y diseñar aplicaciones web de principio a fin utilizando HTML5, CSS3, Javascript y MERN

#### **DESARROLLO DE APLICACIONES WEB**

Universidad Tecnologica de Pereira, Agosto 2021

- Fundamentos de programacion.
- Desarrollo de software
- · Desarrollo de aplicaciones web

# GERSON MEJIA

# DESARROLLADOR FULL STACK MERN / SALESFORCE DEVOPS

# **EXPERIENCIA LABORAL**

## **DEVOPS**

LabsXD. Ene 2023 - Jun 2023

- Mantener actualizado el codigo
- . Controlar las versiones y las ramas de los proyectos
- . Mantener el flujo de trabajo en los diferentes entornos
- . Facilitar la entrega continua del codigo

.

## **E-COMMERCE MR WINES**

Mr Wines, Marzo 2022 - Abril 2022

• Este es un proyecto Ecommerce muy moderno porque aplica las funcionalidades que se requieren en la actualidad. Esta aplicación muestra de manera muy visual los productos, manejar un carrito de compras, gestionar distintos métodos de pago, manejar stock, interactuar con clientes vía chat o blog, creación de cuentas login, seguridad a los usuarios. Además se realizaron pruebas automatizadas con Selenium.

#### **MYTINERARY**

Mytinerari, Abril 2022 - Abril 2022

• Este proyecto es un sitio web realizado con React.js para demostrar mis habilidades en el front end.
Es una aplicación web donde se aplican los conceptos mas importantes de react.js, props y states, componentes reutilizables, Isomorfismos, ciclo de vida de los componentes.

## **TECNOLOGIAS**

HTML5 - CSS3 - Javascript - React. - Git y GitHub Bootstrap - Node - MongoDB - Express - PostgreSQL -DevOps - Salesforce - Apex - Lightining - Aura components

## **IDIOMAS**

INGLES Nivel: A2